臺灣新北地方法院板橋簡易庭小額民事判決
111年度板小字第2842號
原      告  張鴻寶  
被      告  馬中人  

            李偉超  
            周懿君  

上列當事人間請求返還不當得利事件，本院判決如下：
    主      文
原告之訴駁回。
訴訟費用新臺幣壹仟元由原告負擔。
    事實及理由
一、按原告之訴，依其所訴之事實，在法律上顯無理由者，法院
    得不經言詞辯論，逕以判決駁回之。但其情形可以補正者，
    審判長應定期間先命補正，民事訴訟法第249條第2項第2款
    定有明文。此規定依同法第436條之23、第436條第2項之規
    定，於小額程序亦準用之。次按，原告之訴，依其所訴之事
    實，在法律上顯無理由者，法院得不經言詞辯論，逕以判決
    駁回之，民事訴訟法第249條第2項定有明文。而所謂原告之
    訴，依其所述之事實，在法律上顯無理由者，係指依原告於
    訴狀內記載之事實觀之，在法律上顯然不能獲得勝訴之判決
    者而言（最高法院62年台上字第845號判決要旨參照）。 
二、原告起訴主張：
　㈠原告向臺灣板橋地方法院檢察署告發訴外人張董鵠、張鴻音
    及張鴻洲等詐領勞保傷殘給付（下稱系爭款項），經昃股檢
    察官即被告馬中人以93年度偵字第11922號為不起訴處分在
    案，惟被告馬中人怠忽職守，使該案件之證人到庭作偽證，
    且其竟向該案被告張董鵠言：「只要鵠退回所詐領之傷殘給
    付款就沒事了」等語，其等至今均未返還系爭款項。
　㈡嗣原告向被告馬中人提出瀆職之告訴，經臺灣新北地方檢察
    署（新北地檢）德股檢察官即被告李偉超以109年度他字第4
    491號簽結，被告李偉超對於被告馬中人辦理上開93年度偵
    字第11922號案件疏忽事證、未詳盡調查等情，實乃官官相
    護，且對於張董鵠等人詐保一案，應再傳張董鵠至偽證者之
    工廠演示斷指經過，已有新聞報導縱手指遭紡織機捲入，亦
    不會發生斷指之結果，惟其仍不偵不傳不對質不演示，草結
    了事。
　㈢因有上開新聞作為鐵證，原告告發訴外人吳耀生、溫榮清虛
    偽陳述，聲請重起偵察程序，經新北地檢愛股檢察官即被告
    周懿君以110年度他字第1097號、110年度他字1878號簽結，
    惟其對於證人證詞反覆，亦續不偵不傳不對質不演示等，草
    草包庇了事。
　㈣上開被告3人為司法人員，本應公正不阿，竟怠瀆包庇，有違
    職責，致訴外人張董鵠獲得勞保給付之不當得利，使全國百
    姓受有損害。為此，爰依不當得利之法律關係，請求被告應
    各給付勞動部勞工保險局新臺幣（下同）17,864元。並聲明
    ：㈠被告馬中人應給付勞動部勞工保險局17,864元。㈡被告李
    偉超應給付勞動部勞工保險局17,864元。㈢被告周懿君應給
    付勞動部勞工保險局17,864元。
三、按無法律上之原因而受利益，致他人受損害者，應返還其利
    益，民法第179條前段定有明文。經查：原告主張被告應返
    還勞動部勞工保險局不當得利各17,864元云云，但原告並非
    勞動部勞工保險局，非為本件權利人，自不得援引不當得利
    法律關係為請求權基礎，對被告提出本件勞動部勞工保險局
    應受給付之請求。揆諸上開說明，則原告請求被告3人各應
    給付不當得利各17,864元予勞動部勞工保險局云云，在法律
    上顯然不能獲得勝訴之判決，自均應予駁回。
四、從而，原告本件之請求，在法律上顯無理由，爰不經言詞辯
    論，逕以判決駁回之。
五、依民事訴訟法第436條之23、第436條第2項、第249條第2項
    第2款、第78條，判決如主文。
中　　華　　民　　國　　111 　年　　9 　　月　　22　　日
                  臺灣新北地方法院板橋簡易庭
                            法  官 許珮育
以上為正本係照原本作成。
對於本件判決如有不服，應於收受送達後20日內向本院提出上訴
書狀，上訴於本院合議庭，並按他造當事人之人數附具繕本。當
事人之上訴，非以判決違背法令為理由不得為之，上訴狀應記載
上訴理由，表明下列各款事項：
（一）原判決所違背之法令及其具體內容。
（二）依訴訟資料可認為原判決有違背法令之具體事實。
如未於上訴後20日內補提合法上訴理由書，法院得逕以裁定駁回
上訴。 
中　　華　　民　　國　　111 　年　　9 　　月　　22　　日
                            書記官  吳昌穆